vi: Hệ thống khớp nối: Khóa kéo Bachmann UK; Chuỗi/mắt xích; Khớp nối E-Z Mate; Khóa kéo Hornby/Tri-ang; Khớp nối tương thích Kadee; Khóa móc và vòng; Hốc NEM (kèm khớp nối); Rapido (móc); Schaku; Khác
ko: 커플러 시스템: 바흐만 UK 텐션락; 체인/링크; E-Z 메이트 너클; 혼비/트라이앙 텐션락; 케이디 호환 너클; 루프 앤 훅; NEM 포켓(커플러 포함); 라피도(훅); 샤쿠(Schaku); 기타
lt-LT: Sujungiklių sistema: „Bachmann UK“ kilpos ir kabliuko sankaba; Grandinė / grandis; „E-Z Mate“ kumštelinė sankaba; „Hornby“ / „Tri-ang“ kilpos ir kabliuko sankaba; Su „Kadee“ suderinama kumštelinė sankaba; Kilpos ir kabliuko sankaba; NEM lizdas (su pridedama sankaba); „Rapido“ (kablys); „Schaku“; Kita
it: Sistema di accoppiamento: Attacco a tensione Bachmann UK; Catena/maglia; A snodo E-Z Mate; Attacco a tensione Hornby/Tri-ang; A snodo compatibile Kadee; Occhiello e gancio; Tasca NEM (con gancio incluso); Rapido (gancio); Scharfenberg (Schaku); Altro
tr: Kuplör sistemi: Bachmann BK gergi kilidi; Zincir/halka; E-Z Mate kanca; Hornby/Tri-ang gergi kilidi; Kadee uyumlu kanca; Halka ve kanca; NEM cebi (kavrama dahil); Rapido (kanca); Schaku; Diğer
sv: Kopplingssystem: Bachmann UK-bygelkoppel; Kedja/länk; E-Z Mate-klokoppel; Hornby/Tri-ang-bygelkoppel; Kadee-kompatibelt klokoppel; Ögla och krok; NEM-ficka (med medföljande koppel); Rapido (krok); Schaku; Övrigt
bg-BG: Система за съединяване: Съединител Bachmann UK; Верига/звено; Съединител E-Z Mate; Съединител Hornby/Tri-ang; Съединител тип Kadee; Кука и примка; NEM гнездо (с включен съединител); Rapido (кука); Schaku; Други
nl: Koppelingssysteem: Bachmann UK-haakkoppeling; Ketting/schakel; E-Z Mate-klauwkoppeling; Hornby/Tri-ang-haakkoppeling; Kadee-compatibele klauwkoppeling; Beugel en haak; NEM-schacht (met meegeleverde koppeling); Rapido (haak); Schaku; Overige
zh-TW: 車鉤系統: Bachmann UK 張力鎖; 鏈條/連桿; E-Z Mate 轉向架; Hornby/Tri-ang 張力鎖; Kadee 相容轉向架; 環和鉤; NEM 槽 (含車鉤); Rapido (鉤); 夏庫 (Schaku); 其他
pt-PT: Sistema de acoplamento: Fecho de tensão Bachmann UK; Corrente/elo; Articulação E-Z Mate; Fecho de tensão Hornby/Tri-ang; Articulação compatível com Kadee; Argola e gancho; Caixa NEM (com engate incluído); Rapido (gancho); Schaku; Outro
ja: カプラーシステム: Bachmann UK テンションロック; チェーン / リンク; E-Z Mate ナックル; Hornby / Tri-ang テンションロック; Kadee互換ナックル; ループ＆フック; NEMポケット (カプラー付属); Rapido (フック); Schaku; その他
hu: Kapcsolóberendezés: Bachmann UK horgos-kengyeles; Láncos/szemes; E-Z Mate körmös; Hornby/Tri-ang horgos-kengyeles; Kadee-kompatibilis körmös; Horgos-kengyeles; NEM-foglalat (mellékelt kapcsolóval); Rapido (horgos); Schaku; Egyéb
ro-RO: Sistem de cuplare: Blocare prin tensiune Bachmann UK; Lanț/za; Articulație E-Z Mate; Blocare prin tensiune Hornby/Tri-ang; Cuplaj compatibil Kadee; Cârlig și buclă; Buzunar NEM (cu cuplaj inclus); Rapido (cârlig); Schaku; Altele
hr-HR: Sustav spojnica: Bachmann UK zatezna spojnica; Lanac / karika; E-Z Mate zglobna spojnica; Hornby/Tri-ang zatezna spojnica; Zglobna spojnica kompatibilna sa sustavom Kadee; Spojnica s petljom i kukom; NEM utor (s uključenom spojnicom); Rapido (kuka); Schaku; Ostalo
el: Σύστημα σύζευξης: Tension-lock Bachmann UK; Αλυσίδα/κρίκος; E-Z Mate knuckle; Tension-lock Hornby/Tri-ang; Συμβατό με Kadee knuckle; Θηλιά και γάντζος; Θήκη NEM (με περιλαμβανόμενο ζεύκτη); Rapido (γάντζος); Schaku; Άλλο
fi: Kytkinjärjestelmä: Bachmann UK tension-lock; Ketju/lenkki; E-Z Mate -kytkin; Hornby/Tri-ang tension-lock; Kadee-yhteensopiva kytkin; Lenkki ja koukku; NEM-tuppi (sisältää kytkimen); Rapido (koukku); Schaku; Muu
ru: Система сцепки: Накидная петля Bachmann UK; Цепная сцепка; Кулачковая сцепка E-Z Mate; Накидная петля Hornby/Tri-ang; Кулачковая сцепка, совместимая с Kadee; Крюк и петля; Шахта NEM (сцепка в комплекте); Rapido (крюк); Schaku; Другое
pt-BR: Sistema de acoplamento: Engate tension-lock Bachmann UK; Corrente/elo; Engate knuckle E-Z Mate; Engate tension-lock Hornby/Tri-ang; Engate knuckle compatível com Kadee; Engate de alça e gancho; Compartimento NEM (com engate incluído); Rapido (gancho); Schaku; Outros
fr: Système de raccordement: Attelage à boucle Bachmann UK; Chaîne/maillon; Attelage à mâchoire E-Z Mate; Attelage à boucle Hornby/Tri-ang; Attelage à mâchoire compatible Kadee; Boucle et crochet; Boîtier NEM (avec attelage inclus); Rapido (crochet); Schaku; Autre
sk-SK: Spojovací systém: Bachmann UK tension-lock; Reťaz/článok; Čeľusťové spriahlo E-Z Mate; Tension-lock od Hornby/Tri-ang; Čeľusť kompatibilná s Kadee; Očkové spriahlo; Šachta NEM (so spriahlom); Rapido (hák); Schaku; Iné
th: ระบบข้อต่อ: ตะขอล็อกปรับตึงแบบอังกฤษของ Bachmann; โซ่/ข้อต่อ; คัปเปลอร์ Knuckle แบบ E-Z Mate; ตะขอล็อกปรับตึง Hornby/Tri-ang; คัปเปลอร์ Knuckle ที่เข้ากันได้กับ Kadee; ห่วงและตะขอ; เบ้าเสียบ NEM (มาพร้อมข้อต่อ); แบบ Rapido (ตะขอ); ข้อต่อ Schaku; อื่นๆ
nb: Koblingssystem: Bachmann UK tension-lock; Kjede/lenke; E-Z Mate-klo; Hornby/Tri-ang tension-lock; Kadee-kompatibel klo; Krok og løkke; NEM-sjakt (med inkludert kobling); Rapido (krok); Scharfenberg-kobling; Annet
cs: Spřahovací systém: Spřáhlo Bachmann UK (hákové); Řetěz/článek; Spřáhlo E-Z Mate; Spřáhlo Hornby/Tri-ang (hákové); Spřáhlo kompatibilní s Kadee; Očko a háček; Šachta NEM (včetně spřáhla); Spřáhlo Rapido (hákové); Schaku; Ostatní
en: Coupler system: Bachmann UK tension-lock; Chain/link; E-Z Mate knuckle; Hornby/Tri-ang tension-lock; Kadee-compatible knuckle; Loop-and-hook; NEM pocket (with included coupler); Rapido (hook); Schaku; Other
pl: System sprzęgów: Zaczep brytyjski Bachmann; Zaczep łańcuchowy; Sprzęg E-Z Mate; Zaczep brytyjski Hornby/Tri-ang; Sprzęg samoczynny typu Kadee; Zaczep oczkowy; Gniazdo NEM (z dołączonym sprzęgiem); Zaczep Rapido; Zaczep Scharfenberga (Schaku); Inny
zh-CN: 耦合器系统: 百万城（英国）张力锁定连结器; 链条/连结环; E-Z Mate 关节型连结器; Hornby/Tri-ang 张力锁定连结器; Kadee 兼容关节型连结器; 环钩连结器; NEM 插口（含连结器）; Rapido（钩型）连结器; Schaku 连结器; 其他
de: Kupplungssystem: Bachmann UK-Bügelkupplung; Kettenkupplung; E-Z Mate-Klauenkupplung; Hornby/Tri-ang-Bügelkupplung; Kadee-kompatible Klauenkupplung; Haken- und Ösenkupplung; NEM-Schacht (mit beiliegender Kupplung); Rapido (Haken); Schaku; Andere
da: Koblingssystem: Bachmann UK-bøjlekobling; Kæde/led; E-Z Mate-klokobling; Hornby/Tri-ang-bøjlekobling; Kadee-kompatibel klokobling; Bøjle-og-krog; NEM-skakt (med medfølgende kobling); Rapido (krog); Schaku; Andet
sl-SI: Sistem spojk: Napenjalna ključavnica Bachmann UK; Veriga/člen; Spojka E-Z Mate; Napenjalna ključavnica Hornby/Tri-ang; Združljivo s spojkami Kadee; Zanka in kavelj; Žep NEM (s priloženo spojko); Rapido (kavelj); Schaku; Drugo
es: Sistema de acoplamiento: Enganche tension-lock Bachmann UK; Cadena/eslabón; Enganche de muela E-Z Mate; Enganche tension-lock Hornby/Tri-ang; Enganche de muela compatible con Kadee; Anillo y gancho; Cajetín NEM (con enganche incluido); Rapido (gancho); Schaku; Otro